【裁判字號】    97,易,612
【裁判日期】    970924
【裁判案由】    竊盜
【裁判全文】
臺灣雲林地方法院刑事判決               97年度易字第678號
公  訴  人  臺灣雲林地方法院檢察署檢察官
被      告  吳建南
            乙○○
上列被告因竊盜案件，經檢察官分別提起公訴（97年度偵字第
3904號【96年度易字第678 號】及97年度偵字第784 號【97年度
易字第612 號】），被告於準備程序進行中，就被訴事實為有罪
之陳述，本院改行簡式審判程序合併審理，判決如下：
    主      文
乙○○攜帶兇器竊盜，累犯，處有期徒刑柒月。又共同竊盜，累
犯，處有期徒刑伍月。應執行有期徒刑拾月。
吳建南共同竊盜，累犯，處有期徒刑伍月，如易科罰金，以新臺
幣壹仟元折算壹日。
    事      實
一、(一)1.吳建南前因(1)麻醉藥品管理條例案件，經本院於民國81
        年3 月21日，以80年度易字第1193號判處有期徒刑10月
        ，緩刑4 年（後緩刑經撤銷，並經減刑為有期徒刑5 月
        ）確定；(2)麻醉藥品管理條例案件，經最高法院於82年
        9 月17日以82年度台上字第4949號判處有期徒刑5 年4
        月、10月（後經減刑為有期徒刑5 月）確定；(3)肅清煙
        毒條例、麻醉藥品管理條例、脫逃案件，經本院於82年
        12 月6日以82年度訴字第601 號判處有期徒刑3 年2 月
        （後經減刑為有期徒刑1 年7 月）、10月（後經減刑為
        有期徒刑5 月）、6 月（後經減刑為有期徒刑3 月）確
        定；(4)麻醉藥品管理條例案件，經本院以82年度易字第
        752 號判處有期徒刑2 年8 月確定；(5)竊盜案件，經本
        院於92年9 月12日以92年度易字第274 號判處有期徒刑
        10月（後經減刑為有期徒刑5 月）；上開有期徒刑經減
        刑後，定應執行之刑有期徒刑10年6 月，於96年12月15
        日縮短刑期執行完畢。
      2.乙○○前因(1)毒品危害防制條例案件，經本院於93年8
        月26日以93年度訴字第405 號判處有期徒刑1 年，緩刑
        3 年（緩刑後經撤銷）確定；(2)毒品危害防制條例案件
        ，經本院於94年4 月14日以94年度訴字第153 號判處有
        期徒刑8 月確定；(3)毒品危害防制條例案件，經本院於
        94年10月28日以94年度虎簡字第403 號判處有期徒刑6
        月確定；經接續執行，於95年12月26日縮短刑期假釋出
        監，並交付保護管束，於96年7 月16日保護管束期滿未
        經撤銷，以已執行完畢論。
    (二)乙○○意圖為自己不法所有，於96年12月26日下午3 時許
      ，騎乘車牌號碼TGB-989 號機車，在雲林縣虎尾鎮○○里
      ○○道路旁排水溝（三合里農田水利工作站旁農地），以
      持客觀上足為兇器使用之小剪刀1 支（未扣案）剪斷農用
      抽水馬達電線之方式，竊取甲○○所有之上開農用抽水馬
      達1 具（時值新臺幣《下同》3,000 元）得手。並於同日
      下午5 時許將上開馬達載往雲林縣崙背鄉崙前村2387地號
      陳鳳琴經營之「協全資源回收場」，變賣得420 元花用一
      空。嗣經員警於96年12月28日上午11時30分許，在上開「
      協全資源回收場」內發現上開失竊馬達而查獲。
    (三)吳建南與乙○○意圖為自己不法之所有，基於竊盜之犯意
      聯絡，於97年8 月2 日上午10時30分許，由吳建南駕駛車
      牌號碼6532－UL號自用小貨車搭載乙○○，前往蕭建臣位
      在雲林縣元長鄉○○村○○段251 、252 號地號豬舍，由
      乙○○入內下手竊取蕭建臣所有之鐵製飼料桶漏斗1 個、
      高床踏板1 片、角鐵4 支、豬舍鐵門8 片及錏管5 支（價
      值5,000 元），吳建南則在車上把風並協助將上開贓物搬
      上小貨車而竊取得手，旋為蕭建臣當場發現報警，吳建南
      見狀即駕駛上開小貨車搭載乙○○逃逸。警方旋於同日上
      午10時40分許，在雲林縣元長鄉○○路90號前逮獲跳車逃
      逸之乙○○，繼於同日上午10時50分許，在雲林縣元長鄉
      臺19線公路與安務路口，逮捕因車速過快翻車之吳建南，
      並於上開小貨車上起出前揭贓物。
二、案經蕭建臣訴由雲林縣警察局虎尾分局報告臺灣雲林地方法
    理      由
一、上開犯罪事實，業據被告乙○○及吳建南於本院審理中坦承
    不諱，核與告訴人蕭建臣、被害人甲○○及陳鳳琴指述情節
    相符，並有指認口卡片1 份、贓物認領保管單2 紙、手寫單
    據、收購物品舊貨五金廢料或廢棄物登記表各1 份、現場照
    片8 張等附卷可憑，足認被告自白與事實相符，本案事證明
    確，被告2 人犯行堪以認定，應依法論科。
二、論罪科刑之理由：
    (一)查未扣案小剪刀1 把既足以剪斷電線，顯見其相當銳利，
      如持以揮舞，客觀上足對人之身體、生命構成威脅，自屬
      兇器之一種。是核被告乙○○事實欄一、(二)所為，係犯刑
      法第321 條第1 項第3 款攜帶兇器加重竊盜罪；被告乙○
      ○及被告吳建南事實欄一、(三)所為，均係犯同法第320 條
      第1 項竊盜罪。
    (二)被告乙○○、被告吳建南就事實欄一、(三)之竊盜犯行，有
      犯意聯絡及行為分擔，應均論以共同正犯。
    (三)又被告乙○○前因如事實欄一、2.各罪，經接續執行，於
      95 年12 月26日縮短刑期假釋出監，並交付保護管束，於
      96年7 月16日保護管束期滿未經撤銷，以已執行完畢論；
      被告吳建南前因如事實欄一、1.各罪，經減刑後，定應執
      行之刑有期徒刑10年6 月，於96年12月15日縮短刑期執行
      完畢，有臺灣高等法院被告前案紀錄表2 份附卷可憑，其
      等於前開徒刑執行完畢後5 年內，故意再犯本件有期徒刑
      以上之罪，均為累犯，應各依法加重其刑。
    (四)爰審酌被告乙○○及被告吳建南均有構成累犯之前科已如
      前述，竟仍不知悔改，貪圖小利，竊取他人財物，惟均已
      經尋獲贓物並經發還被害人，未造成被害人財物過大之損
      失，及犯後均坦白承認，態度良好，被告乙○○亦已與被
      害人甲○○達成和解，獲得被害人甲○○之原諒，及告訴
      人蕭建臣不願意原諒被告乙○○及吳建南，希望被告2 人
      能記取這次教訓，有和解書1 紙及本院公務電話紀錄2 份
      附卷可考，又被告乙○○已罹患愛滋病毒感染合併人類免
      疫不全症，被告吳建南領有丙級技術士證並有正當職業，
      各有財團法人天主教若瑟醫院診斷證明書1 紙及中華民國
      技術士證、營造業一般安全衛生教育訓練資格證及工作證
      各1 紙在卷可稽等犯罪之動機、目的、手段及造成之損害
      等一切情狀，分別量處如主文所示之刑，並就被告乙○○
      部分定應執行之刑，並就被告吳建南部分諭知易科罰金之
      標準。至公訴意旨就被告吳建南及被告乙○○就事實欄一
      、(三)部分犯行各求處有期徒刑1 年部分，本院衡量上情，
      認所請尚屬過重，附此說明。
    (五)末查未扣案小剪刀1 支，雖為被告乙○○所有且供加重竊
      盜犯罪之用，惟未扣案，復非違禁物，為免沒收執行之困
      擾，爰不宣告沒收，併此敘明。
三、據上論斷，依刑事訴訟法第273 條之1 第1 項、第299 條第
    1 項前段，刑法第320 條第1 項、第321 條第1 項第3 款、
    第28條、第47條第1 項、第41條第1 項前段、第51條第5 款
    ，刑法施行法第1 條之1 ，判決如主文。
本案經檢察官郭俊男到庭執行職務
中    華    民    國    97    年    9     月    24    日
                  刑事第三庭  法  官  李貞瑩
以上正本證明與原本無異。
如不服本判決，應於判決送達後10日內，向本院提出上訴狀。（
須附繕本）
                              書記官  鍾宜津
中    華    民    國    97    年    9     月    24    日
附錄本案論罪科刑法條全文
中華民國刑法第320條（普通竊盜罪、竊佔罪）
意圖為自己或第三人不法之所有，而竊取他人之動產者，為竊盜
罪，處 5 年以下有期徒刑、拘役或 5 百元以下罰金。
意圖為自己或第三人不法之利益，而竊佔他人之不動產者，依前
項之規定處斷。
前二項之未遂犯罰之。
中華民國刑法第321條（加重竊盜罪）
犯竊盜罪而有左列情形之一者，處六月以上、五年以下有期徒刑
：
一、於夜間侵入住宅或有人居住之建築物、船艦或隱匿其內而犯
    之者。
二、毀越門扇、牆垣或其他安全設備而犯之者。
三、攜帶兇器而犯之者。
四、結夥三人以上而犯之者。
五、乘火災、水災或其他災害之際而犯之者。
六、在車站或埠頭而犯之者。
前項之未遂犯罰之。


司法院資訊處製作；財團法人民間司法改革基金會備份。
